【裁判字號】    90,易,153
【裁判日期】    900330
【裁判案由】    竊盜
【裁判全文】
臺灣花蓮地方法院刑事判決                            九十年度易字第一五三號
    公  訴  人  臺灣花蓮地方法院檢察署檢察官
    被      告  乙○○
右列被告因竊盜案件，經檢察官提起公訴（九十年度偵字第四九九號），本院判決如
左：
    主  文
乙○○竊盜，處有期徒刑伍月，如易科罰金，以佰元折算壹日。
    事  實
一、乙○○基於為自己不法所有之意圖，於民國八十九年六月間某日日間，徒手推門
    侵入花蓮縣新城鄉○○村○○街四一巷十六號甲○○住處內（侵入住宅部分未據
    告訴），竊取甲○○所有女用小可愛內衣九十九件、女用胸罩十九件、女用長袖
    內衣三十三件（總價約新台幣五萬二千三百六十元），得手後即將之藏放於其花
    蓮縣新城鄉○○村○○街二七號住處，嗣於八十九年十二月一日下午三時許，經
    警持台灣花蓮地方法院檢察署檢察官所核發之搜索票前往乙○○上址住處搜索，
    除當場扣得與本案無直接關係之左輪模型槍二支、子彈十二發及安非他命吸食器
    外，並另起出前揭大批女用內衣，因而查獲上情。
二、案經花蓮縣警察局新城分局報請臺灣花蓮地方法院檢察署檢察官偵查起訴。
    理  由
一、訊據被告乙○○矢口否認有何竊盜犯行，辯稱：該批女用衣物係伊堂弟林俊成寄
    放云云。惟查，右揭犯罪事實，業據被告於警訊時供承綦詳（參見台灣花蓮地方
    法院檢察署九十年度偵字第四九九號偵查卷所附花蓮縣警察局新城分局刑案偵查
    卷第九頁），核與被害人甲○○所述財物失竊情節大致相符，且被告於本院審理
    時亦自承其於警訊時並未受到警方人員任何刑求，是其於警訊時所為供詞尚無積
    極證據足資證明有何出於強暴、脅迫、利誘、詐欺或其他不正方法情事，原有其
    可採信之處。雖被告嗣翻異前詞，辯稱該批女用衣物是林俊成所交付云云，然證
    人林俊成並未寄放大批女用內衣在被告處等情，業據證人林俊成於警訊時證述在
    卷（見同警卷第十五頁），而被告亦未能提出任何證據以供本院調查，自難僅憑
    被告空言辯白，遽認前揭女用衣物係證人林俊成所竊。猶有進者，證人即與被告
    同居於新城鄉○○村○○街二七號之女友黃秀燕亦證稱被告於八十九年九月間曾
    向其表示該批女用衣物為其所有，如需要可取用（見警卷第十三頁）等語，而依
    被告於警訊再次複訊時所供稱：「六月或七月間，是林俊成在夜間二十二時許，
    拿成衣製品一包給我。」、「（林俊成為何要拿該批成衣給你寄藏？）當天林俊
    成打電話問我『要不要該批成衣，給我女朋女黃秀燕穿，我說好。』掛完電話後
    ，林俊成即拿來我住家給我。」等語（見偵卷第十一頁），苟被告收受前揭贓物
    目的在供其同居女友使用，豈有時隔數月始向證人黃秀燕可使用之理，益徵被告
    於第一次警訊時之自白與事實較為相符，堪予採信。其嗣後所辯，要屬卸責之詞
    ，委無可採。此外，復有贓物領據、搜索扣押證明筆錄各一份、照片二幀在卷可
    稽，事證已明，被告竊盜犯行洵堪認定。
二、查被告於警訊中並未供稱其行竊時點是否為夜間，而被害人甲○○亦未能確定其
    財物失竊時點是否為日沒後日出前，依罪疑唯輕法則，尚難逕認被告係於夜間侵
    入住宅竊盜，故核被告所為，係犯刑法第三百二十條第一項之竊盜罪，公訴人認
    係犯同法第三百二十一條第一項第一款之加重竊盜罪，容有未洽，所引論罪法條
    應予變更。爰審酌被告犯罪動機、素行、智識程度、犯罪手段、所得利益及犯罪
後態度等一切情狀，量處如主文所示之刑併諭知易科罰金之折算標準。第查（一
    ）按行為後法律有變更者，適用裁判時之法律；但裁判前之法律有利於行為人者
    ，適用最有利於行為人之法律，刑法第二條第一項定有明文。且如易服勞役、易
    科罰金等法令之變更，亦有刑法第二條第一項規定之適用（最高法院二十四年七
    月刑庭總會決議、最高法院二十九年度上字第五二五號判例參照）。（二）經查
    ，刑法第四十一條業於九十年一月四日修正，同年一月十日經總統公布實施，該
    條修正為：「犯最重本刑為五年以下有期徒刑之罪，而受六月以下有期徒刑或拘
    役之宣告，因身體、教育、職業、家庭之關係或因其他正當事由，執行顯有困難
    者，得以一元以上三元以下折算一日，易科罰金。但確因不執行所宣告之刑，難
    收矯正之效或難以維持法秩序者，不在此限。」「併合處罰之數罪，均有前項情
    形，其應執行之刑逾六月者，亦同」；較諸修正前刑法第四十一條規定：「犯最
    重本刑為三年以下有期徒刑以下之刑之罪，而受六月以下有期徒刑或拘役之宣告
    ，因身體、教育、職業或家庭之關係，執行顯有困難者，得以一元以上三元以下
    折算一日，易科罰金」，就易科罰金部分，以新法對行為人較為有利，是依據前
    開說明，本案自應適用修正後之刑法第四十一條第一項前段規定，對被告諭知易
    科罰金之折算標準，附此敘明。又扣案之槍彈及安非他命吸食器，因與本案無關
    ，爰不予宣告沒收。
據上論斷，應依刑事訴訟法第二百九十九條第一項前段、第三百條，刑法第二條第一
項前段、第三百二十條第一項、修正後刑法第四十一條第一項前段，罰金罰鍰提高標
準條例第一條前段、第二條，判決如主文。
本案經檢察官李子春到庭執行職務。
中      華      民      國     九十     年      三      月     三十     日
                               臺灣花蓮地方法院刑事庭
                                   法  官  陳  世  博
右正本證明與原本無異。
如對本判決不服，應於送達後十日內，向本院提出上訴狀。（應抄附繕本）
                                   法院書記官
中      華      民      國     九十     年      四      月      六      日
附錄本判決論罪之法律條文
刑法第三百二十條：
意圖為自己或第三人不法之所有，而竊取他人之動產者，為竊盜罪，處五年以下有期
徒刑、拘役或五百元以下罰金。
意圖為自己或第三人不法之利益，而竊佔他人之不動產者，依前項之規定處斷。
前二項之未遂犯罰之。


司法院資訊處製作；財團法人民間司法改革基金會備份。
